臺灣雲林地方法院民事裁定　　　　　　　 96年度財管字第9號
聲　請　人　台灣糖業股份有限公司
法定代理人　甲○○
代　理　人　葉天祐律師
關　係　人　葉秀屏
上列聲請人聲請對被繼承人乙○○選任遺產管理人事件，本院裁
定如下：
    主      文
選任葉秀屏為被繼承人乙○○之遺產管理人。
准對被繼承人乙○○（民國35年05月25日出生，身分證：Ｚ00000
0000號，生前最後住所：雲林縣斗六市○○里○ 鄰○○路16號，
於民國95年10月23日死亡）之繼承人為承認繼承之公示催告。
被繼承人乙○○之繼承人，應自前項公示催告最後登載新聞紙之
日起，八個月內承認繼承。上述期限屆滿，無繼承人承認繼承時
，被繼承人之遺產，於清償債權並交付遺贈物後，如有剩餘即歸
屬國庫。
聲請程序費用新台幣壹仟元由被繼承人乙○○之遺產負擔。
    理      由
一、按繼承開始時，繼承人有無不明，而無親屬會議或親屬會議
    未於一個月內選定遺產管理人者，利害關係人得聲請法院選
    任遺產管理人，並由法院依公示催告程序，定六個月以上之
    期限，公告繼承人，命其於期限內承認繼承，民法第1177條
    、第1178條第1 項、第2 項規定甚明。又上開規定於繼承人
    均拋棄其繼承權時准用之，同法第1176條第6 項後段亦有明
    文。
二、本件聲請意旨略以：聲請人為鈞院96年度執字第5081號拆屋
    還地強制執行事件之債權人，不料債務人乙○○於95年10月
    23日死亡，鈞院來函指示聲請人聲請裁定指定遺產管理人，
    經向鈞院函查債務人乙○○之遺產繼承人，得鈞院函覆乙○
    ○之法定各順序繼承人皆拋棄繼承，為此，聲請本件選定「
    財政部國有財產局中區辦事處雲林分處」為遺產管理人等語
    。
三、經查，聲請人主張之事實，已據其提出本院雲院隆家溫決95
    年度繼字第975 、96年度繼字第37號函、96年執巳字第5081
    號函等影本為證，並經本院調閱本院95年度繼字第975 號、
    96年度繼字第37號案卷查明，自堪信為實在。本院審酌關係
    人葉秀屏為被繼承人乙○○之配偶，對於被繼承人之財產狀
    況明瞭，且其夫生前在聲請人所有坐落雲林縣斗六市○○段
    大崙小段409-1 地號土地搭建之鐵皮屋及雜務棚，經聲請人
    查報，現仍由關係人葉秀屏佔有使用，業經申請人陳報在案
    管理上尚無不便，爰選任關係人葉秀屏為被繼承人乙○○之
    遺產管理人，並依法為承認繼承之公示催告。
四、依非訟事件法第21條第1 項前段、民法第1150條前段，裁定
    如主文。
中　　華　　民　　國　　96　　年　　6 　　月　　11　　日
                      家事法庭法  官      潘雅惠
以上正本係照原本作成。
中　　華　　民　　國　　96　　年　　6 　　月　　12　　日
                              書記官      林麗娟
